臺灣新北地方法院行政訴訟判決
111年度交字第391號
原      告  黃金香  

被      告  新北市政府交通事件裁決處
                      設新北市○○區○○路○段000號2樓
代  表  人  李忠台    住同上
訴訟代理人  黃曉妍    律師
                      住台北市○○區○○○路○段0號5樓之
                        1

上列當事人間因交通裁決事件，原告不服被告中華民國111年5月
27日新北裁催字第48-CA0000000號違反道路交通管理事件裁決，
提起行政訴訟，本院判決如下：
    主  文
一、原告之訴駁回。
二、訴訟費用新臺幣參佰元由原告負擔。
    事實及理由
壹、程序方面：
    原告不服被告所為道路交通管理處罰條例第8 條之裁決而提
    起撤銷訴訟，依行政訴訟法第237 條之1 ，應適用交通裁決
    事件訴訟程序。本件因卷證資料已經明確，本院依同法第23
    7 條之7 規定，不經言詞辯論，直接裁判。
貳、實體方面：
一、爭訟事實概要：緣原告黃金香名下車牌號碼000-000號普通
    重型機車（下稱系爭機車），於民國（下同）111年4月29日
    08時26分於中和區興南路2段78號前有「併排停車」之違規
    行為，經民眾報案，新北市政府警察局中和分局員警到場認
    定違規屬實（下稱原舉發機關），爰於111年5月4日填製新
    北市警交大字第CA0000000號舉發違反道路交通管理事件通
    知單(下稱舉發違規通知單)舉發，記載應到案日期為111年6
    月18日前，案件於111年5月4日日移送於被告，原告於111年
    5月11日提出申訴，案經被告向原舉發機關查明陳述情節及
    違規當時情形，認定原告有上開違規事實，乃依道路交通管
    理處罰條例第56條第2 項及違反道路交通管理事件統一裁罰
    基準及處理細則等規定，於111年5月27日以新北裁催字第48
    -CA0000000號違反道路交通管理事件裁決書（下稱原處分）
    ，裁處原告罰鍰新臺幣（下同）2,400 元。原告不服原處分
    ，為此提起本件行政撤銷交通裁決訴訟。
二、原告起訴主張及聲明：
㈠、原告主張要旨：
⑴、因本人機車原停在停車格裡，因不知道為何什麼原因而被什
    麼人移車。
⑵、原機車停放位置無監視，無法24小時監視機車停放位置，停
    車位置本里里長無監視系統，無法監視器可看。
㈡、聲明：⑴原處分撤銷。⑵訴訟費用由被告負擔。
三、被告答辯及聲明：
㈠、被告答辯要旨：
⑴、所謂「併排停車」，係指車輛以平行、垂直、斜向等方向與
    其他更靠近路面邊緣之停置車輛或停車格併排於道路路面而
    停放之行為，此行為將佔據車道，使道路範圍減縮，造成人
    車通行之阻礙，並可能使後方來車駕駛因一時不察或視線受
    阻，而增加交通事故發生之風險，因此立法禁止並處罰之。
    經檢視原舉發機關所提供之採證照片(被證3)，可見系爭機
    車縱向停於機車格旁，與機車停車格內之機車呈現並排之狀
    態，核其行為確實符合「併排停車」之要件，有「併排停車
    」之違規行為，被告之裁處應無違誤。
⑵、原告固稱其車輛原停放於停車格內，車輛遭人移動，然原告
    既主張其原本停放於車格內，車輛被人移動，按行政訴訟法
    第136條準用民事訴訟法第277條前段規定，當事人主張有利
    於己之事實者，應負舉證責任，原告須提出其車輛原停放在
    車格內或遭人移動過之證據，然本件原告既未提出積極證據
    可證明其所主張事實之真實，則其主張實難採信。
⑶、再者，原告既為合法領有機車牌照之人，有機車車籍查詢資
    料（被證6）為憑，且原告為具有正常智識程度之成年人，
    其對上述規定應知之甚詳，並應確實遵守。是原告前揭所述
    ，無非單方所執之詞，委無足取。綜上所述，本件原告之訴
    為無理由，請判決如被告之聲明以維法紀。
㈡、聲明：⑴駁回原告之訴。⑵訴訟費用由原告負擔。
四、爭點事項：
㈠、原告主張「機車原停在機車格，因不明原因被人移車」，其
    理由是否可採?
㈡、被告以原告有「併排停車」之違規行為裁罰是否適法有據?
五、本院之判斷：
㈠、上開爭訟概要事實，除爭點事項外，其餘為原告於起訴狀所
    不爭執，此有新北市警交大字第CA0000000號舉發違反道路
    交通管理事件通知單、送達證明及案件移送記錄、原告申訴
    書、新北市政府警察局中和分局111年5月18日新北警中交字
    第1114664430號函附採證照片、新北裁催字第48-CA0000000
    號違反道路交通管理事件裁決書及送達證書各1件、新北市
    政府警察局中和分局111年7月1日新北警中交字第111467343
    2號函附員警職務報告書、受理民眾110報案案件、機車車籍
    查詢資料、採證光碟等資料（見本院卷第51頁至第77頁）在
    卷可稽，此事實應堪予認定。
㈡、本件應適用之相關法令：
⑴、道路交通安全規則第2 條第1 項第1 款：「本規則用詞，定
    義如下：一、汽車：指在道路上不依軌道或電力架線而以原
    動機行駛之車輛（包括機車）。」。
⑵、道路交通安全規則第112 條第1 項第10款：「汽車停車時，
    應依下列規定：十、不得併排停車。」。
⑶、道路交通管理處罰條例第3 條第1 、8 、10、11款：「本條
    例用詞，定義如下：一、道路：指公路、街道、巷衖、廣場
    、騎樓、走廊或其他供公眾通行之地方。八、車輛：指非依
    軌道電力架設，而以原動機行駛之汽車（包括機車）、慢車
    及其他行駛於道路之動力車輛。十、臨時停車：指車輛因上
    、下人、客，裝卸物品，其停止時間未滿三分鐘，保持立即
    行駛之狀態。十一、停車：指車輛停放於道路兩側或停車場
    所，而不立即行駛。」。
⑷、道路交通管理處罰條例第56條第2 項：「汽車駕駛人停車時
    ，有併排停車之情事者，處汽車駕駛人新臺幣二千四百元罰
    鍰。」。
㈢、按「停車」與「行駛」的概念區分，是以有無「立即行駛」
    作為判別標準，「立即行駛」就是「行駛」；反之，「非立
    即行駛」就是停車，而「臨時停車」，因為並非「立即行駛
    」，當然為「停車」的概念所涵蓋，至於處罰條例第3條第1
    0款將臨時停車定義為「指車輛因上、下人、客，裝卸物品
    」及「停止時間未滿3分鐘」與「保持立即行駛之狀態」等
    法律構成要件要素，此乃「臨時停車」之特別規定，只有符
    合道路交通管理處罰條例第3條第10款規定之各項法律構成
    要件要素，才該當於「臨時停車」之定義，否則如有其中一
    法律構成要件要素不合致，即應回歸適用「停車」之定義。
    又所謂「併排停車」，係指車輛以平行、垂直、斜向等方向
    與其他更靠近路面邊緣之停置車輛或停車格併排於道路路面
    而停放之行為，此行為將佔據車道，使道路範圍減縮，造成
    人車通行之阻礙，並可能使後方來車駕駛因一時不察或視線
    受阻，而增加交通事故發生之風險，因此立法禁止並處罰之
    。
㈣、經檢視採證照片所示（見本院卷第63頁），可見系爭機車縱
    向停於機車格旁，與機車停車格內之機車呈現並排之狀態，
    且騎乘人並未在機車上或有裝卸物品情狀，亦未顯示暫停燈
    閃亮狀態，核與員警報告書所載「職於111年4月29日8-10時
    擔服守望勤務，接收值班派遣110案件前往處理興南路二段7
    8號前違規停車，遂前往查看，見一普重機P92-065號併排停
    車，因違規事實明確，故職當場逕行舉發該車輛併排停車，
    、、、」（見本院卷第73頁）相符，綜上所述，核其行為確
    實符合「併排停車」之要件，有「併排停車」之違規行為，
    被告之裁處核無違誤。
㈤、原告以上開主張要旨置辯。惟查：
⑴、按行政訴訟法第136條準用民事訴訟法第277條前段規定，當
    事人主張有利於己之事實者，應負舉證責任，原告須提出其
    車輛原停放在車格內或遭人移動過之證據，然本件原告既未
    提出積極證據可證明其所主張事實之真實，於起訴狀亦不否
    認無監視器畫面可看，是以原告所稱其車輛原停放於停車格
    內，車輛遭人移動，顯屬無據礙難採信。　
⑵、原告既為合法領有機車牌照之人，有機車車籍查詢資料（見
    本院卷第75頁）為憑，且原告為具有正常智識程度之成年人
    ，其對上述規定應知之甚詳，並應確實遵守。是原告前揭所
    述，無非單方所執之詞，委無足取。　　
六、本件判決基礎已經明確，兩造其餘的攻擊防禦方法及訴訟資
    料經本院斟酌後，核與判決結果不生影響，無一一論述及調
    查之必要，一併說明。
七、結論：原處分並無違誤，原告訴請撤銷為無理由，應予駁回
    。本件第一審裁判費為300 元，所以確定第一審訴訟費用額
    為300 元，由原告負擔。
八、依行政訴訟法第195 條第1 項後段、第236 條、第98條第1
    項前段、第237 條之8 第1 項、第237 條之9 第1 項，判決
    如主文。
中    華    民    國   111    年    10     月    12   日
                  行政訴訟庭  法  官  陳伯厚
一、上為正本係照原本作成。
二、如不服本判決，應於判決送達後20日內，向本院提出上訴狀
    並表明上訴理由（原判決所違背之法令及其具體內容或依訴
    訟資料可認為原判決有違背法令的具體事實），其未載明上
    訴理由者，應於提出上訴後 20 日內向本院補提理由書（上
    訴狀及上訴理由書均須按他造人數附繕本，如未按期補提上
    訴理由書，則逕予駁回上訴），並應繳納上訴裁判費新臺幣
    750 元。　
                              書記官  陳柔吟　　
中　　華　　民　　國　　111 　年　　10　　月　　12　　日